# АННА ХИЖНЯК

# FRONT-END DEVELOPER (VUE.JS)

# КОНТАКТЫ

- +380639596624
- Одесса / Бухарест
- Портфолио
- Telegram
- GitHub
- Linkedin

# ОБРАЗОВАНИЕ

2005 — 2009 КОЛЛЕДЖ ПРОМЫШЛЕННОЙ АВТОМАТИКИ И ИНФОРМАЦИОННЫХ ТЕХНОЛОГИЙ, ОДЕССА

Специальность: программист для элекронно-вычислительной техники и EOM

2009 — 2013 ОДЕССКИЙ ГОСУДАРСТВЕННЫЙ ЭКОЛОГИЧЕСКИЙ УНИВЕРСИТЕТ, ОДЕССА

Специальность: инженер компьютерных систем

## HARD SKILLS

- HTML
- CSS/SASS/SCSS
- JavaScript/Typescript
- · React, Redux
- Vue.js, Vuex, Pinia
- · GULP, Webpack
- Pug
- · GitHub, GitLab
- Node.js
- · Bootstrap, Vuetify, Tailwind
- Адаптивная верстка
- Jest (базовые знания)
- Express (базовые знания)
- Mongo, Mongoose, SQLite (базовые знания)
- Docker (базовые знания)

#### ОБО МНЕ

Я Front-end developer (Vue.js) с коммерческим опытом работы 6 месяцев.

Я работала с HTML, CSS/SASS/SCSS, Javascript, Vue.js, Vuex, Vuetify, i18n. У меня техническое образование, но изучение веб-разработки я начала в 2021году и продолжаю практиковаться создавая собственные петпроекты.

Я понимаю, что теория ничто без реальной практики, поэтому мечтаю попасть в хорошую команду, работать, приумножать свой опыт и развиваться в программировании.

#### ОПЫТ РАБОТЫ

#### Front-end developer (Vue.js), WeStudy, удаленно

МАРТ - АВГУСТ 2 0 2 4

- Создание web-страниц с кастомными компонентами
- Paбoтa c RESTful API, JavaScript, Vue, Vuex, poyтингом, i18n
- Работа с ментором
- Взаимодействие с командой

#### Стажировка, удаленно

ИЮЛЬ 2023 — ОКТЯБРЬ 2023

- PUG
- React
- Javascript
- Адаптивная верстка
- Работа с ментором

# Менеджер, контент-менеджер, копирайтер, Онлайн-магазин,

2017-2023

- Добавление/редактирование/удаление товаров на сайте
- Описание товаров
- Работа с поставщиками
- E-mail рассылки (Mailchimp, Sendpulse)
- Работа с клиентами (консультирование, продажи, ведение заказов, контроль доставки, решение конфликтных ситуаций).

# Оператор технической поддержки и оператор онлайнчата, Интертелеком, Одесса

2011 - 2017

- Консультирование абонентов (звонки и онлайн-чат)
- Взаимодействие с другими отделами компании для решения сложных ситуаций абонентов
- Продажи продуктов компании

# SOFT SKILLS

- Быстрая обучаемость
- Хорошие навыки
- коммуникации
- Решение проблем
- Работа в команде

# ЗНАНИЕ ЯЗЫКОВ

• Английский: В1

• Украинский: Свободно

# ОБРАЗОВАНИЕ (КУРСЫ)

#### Hillel "Front-end Pro" курс, Одеса

АВГУСТ 2 0 2 2 — ФЕВРАЛЬ 2 0 2 3

- · JavaScript,
- · React,
- Redux.
- GULP,
- Webpack, OOΠ

## Hillel "Front-end Basic" курс, Одеса

МАЙ 2022 — АВГУСТ 2022

- HTML,
- CSS/SASS/SCSS,
- GULP

## Hillel "Typescript" курс, Одеса

НОЯБРЬ 2023 — ФЕВРАЛЬ 2024

- Typescript,
- Jest,
- Патерны проектирования,
- · SOLID,
- · 00П

#### Hillel "Node.js" курс, Одеса

ЯНВАРЬ 2 0 2 4 — АПРЕЛЬ 2 0 2 4

- Node.js,
- · Express,
- Mongo, Mongoose,
- · Docker,
- SQLite